【裁判字號】    96,訴,598
【裁判日期】    970125
【裁判案由】    毒品危害防制條例
【裁判全文】
臺灣苗栗地方法院刑事判決               96年度訴字第598號
公  訴  人  臺灣苗栗地方法院檢察署檢察官
被      告  乙○○
指定辯護人  本院公設辯護人丙○○
上列被告因毒品危害防制條例等案件，經檢察官提起公訴（96年
度偵字第2973號、第2974號），本院判決如下：
    主  文
乙○○販賣第三級毒品，處有期徒刑伍年貳月。扣案之第三級毒
品硝甲西泮計捌拾肆點肆參公克沒收。販賣第三級毒品硝甲西泮
所得共新臺幣伍仟伍佰元沒收，如全部或一部不能沒收時，以其
財產抵償之。
    犯罪事實
一、乙○○意圖營利，基於販賣第三級毒品硝甲西泮（俗稱一粒
    眠，下均稱一粒眠）給甲○○之單一反覆犯意，先後於：(1)
    民國96年3 月中下旬某日凌晨，在新竹市月亮舞廳外，以新
    臺幣（下同）每顆50元之價格，販賣一粒眠50顆予甲○○，
    得款2500元。(2)96年4 月中下旬某日晚間，在苗栗市百分百
    KTV 外，以每顆50元之價格，販賣一粒眠30顆予甲○○，得
    款1500元。(3)96年5 月中下旬某日晚間，在苗栗市百分百KT
    V 外之停車場，以每顆50元之價格，販賣一粒眠30顆予甲○
    ○，得款1500元。前後販賣所得共計5500元。嗣於96年6 月
    13 日 凌晨3 時15分許，乙○○駕駛車號3188 -RZ號自用小
    客車在苗栗市○○路與民族路口闖紅燈，而為警查獲，並當
    場扣得其所有之一粒眠398 顆（總淨重84.61 公克，驗後餘
    84.43 公 克）。
二、案經苗栗縣警察局苗栗分局報請臺灣苗栗地方法院檢察署檢
    察官偵查起訴。
    理  由
一、認定犯罪所憑之證據及理由
    訊據被告於偵、審中對於上開犯罪事實，均坦承不諱，核與
    證人甲○○在偵訊時證述情節相符（見偵2974號卷第41-42
    頁），復有查獲現場照片9 張附卷及查獲被告所有之一粒眠
    39 8顆扣案可證。其中扣案之一粒眠經送內政部警政署刑事
    警察局鑑定結果，確實檢出含第三級毒品硝甲西泮成分，此
    有內政部警政署刑事警察局96年7 月25日刑鑑字第096009
    7593號鑑定書1 份在卷足憑（見偵2973(1)號卷第92頁）。是
    本件事證已明，被告犯行，可以認定，應依法論科。
二、論罪科刑之理由：
（一）按硝甲西泮（又稱硝甲氮平，英文學名為Nimetazepam）
      為毒品危害防制條例第2 條第2 項第3 款附表3 編號第23
      所列第3 級毒品。是核被告所為，係犯毒品危害防制條例
      第4 條第3 項之販賣第3 級毒品罪。檢察官起訴書以販賣
      第4 級毒品論罪，顯有誤會，應依刑事訴訟法第300 條予
      以變更應適用之法條。又被告於販賣前後持有第3 級毒品
      之低度行為，應為販賣之高度行為所吸收，而不另論罪。
（二）被告所為本件犯行，係在短時間內，多次販賣毒品予同一
      人，當係出於單一反覆之犯意所為，而販賣毒品罪中「販
      賣」之構成要件要素，本含有反覆實施之複次特質，在行
      為人出於單一反覆犯意所為之情形，當以包括一罪加以論
      罪，避免過度評價（最高法院95年臺上字第1079號判決參
      照），公訴檢察官亦同此意見，而為單一求刑（本院卷第
      90頁），是本件被告犯行，自應以1 罪論處。
（三）辯護人另以被告之販賣對象僅有1 人，犯後態度良好，請
      求適用刑法第59條，酌量減輕其刑，惟本案經以包括一罪
      論處後，已無情輕法重之情形，另本案亦無依其犯罪情狀
      顯可憫恕之情形，是無從依辯護人所請，援用刑法第59條
      減輕其刑，併此敘明。
（四）爰審酌被告前有違反社會秩序維護法及毒品之前案紀錄，
      此有臺灣高等法院被告前案紀錄表附卷可參，其所為本件
      犯行，實際販賣次數為3 次，販賣對象單一，每次販賣之
      數量為30或50顆，販毒所得金額不多，且被告犯後始終坦
      承犯行，而有悔意等一切情狀，量處如主文所示之刑。扣
      案第三級毒品硝甲西泮共398 顆（總毛重115 公克，總淨
      重84.61 公克），經鑑驗屬實，已如前述，除其中鑑驗用
      罄部分有0.18公克，無從再予沒收外，驗餘部分有84.43
      公克，應依刑法第38條第1 項第1 款宣告沒收（上開數量
      部分，均據前開鑑定書有明確記載，另參照最高法院95年
      度台上字第911 號判決意旨：查獲販賣之第三級毒品，非
      屬毒品危害防制條例第18條第1 項應予沒入銷燬之列，亦
      無從適用同條例第19條第1 項供犯罪所用或因犯罪所得財
      物沒收之規定，而應回歸刑法關於沒收之規定）。又被告
      販賣毒品所得共計5500元，已經明確認定如前，應依毒品
      危害防制條例第19條第1 項之規定諭知沒收，如全部或一
      部不能沒收時，以其財產抵償之。
據上論斷，應依刑事訴訟法第299 條第1 項前段、第300 條、毒
品危害防制條例第4 條第3 項、第19條第1 項、刑法第11條、第
38 條 第1 項第1 款，判決如主文。
本案經檢察官黃棋安到庭執行職務。
中    華    民    國    97    年    1    月    25    日
                  刑事第一庭審判長  法  官  劉 興 浪
                                    法  官  羅 貞 元
                                    法  官  蔡 志 宏
以上正本證明與原本無異。
如不服本判決，應於判決送達後10日內向本院提出上訴狀（應抄
附繕本），其未敘述上訴理由者，應於上訴期間屆滿後20日內補
提理由書狀於本院，上訴於臺灣高等法院臺中分院。告訴人或被
害人如對於本判決不服者，應具備理由請求檢察官上訴，其上訴
期間之計算係以檢察官收受判決正本之日期為準。
                                    書記官  張 玉 楓
中    華    民    國    97    年    2     月    1     日
附記本案之論罪法條全文：
毒品危害防制條例第4條第3項
製造、運輸、販賣第三級毒品者，處5 年以上有期徒刑，得併科
新臺幣5 百萬元以下罰金。


司法院資訊處製作；財團法人民間司法改革基金會備份。
